臺灣臺北地方法院刑事判決
111年度審易字第1412號
公  訴  人  臺灣臺北地方檢察署檢察官
被      告  王英祥


上列被告因竊盜案件，經檢察官提起公訴（111年度偵字第3719
號），本院判決如下：
    主  文
王英祥犯竊盜罪，處罰金新臺幣壹仟元，如易服勞役，以新臺幣
壹仟元折算壹日。
    事  實
一、王英祥於民國110年12月25日下午2時21分許，行經宋繼張位
　　於臺北市○○區○○○路0段00號之住處門口前，明知設置
　　在該門口前騎樓之水槽及所連接水龍頭（下稱本案水龍頭）
　　均為住在該處之人即宋繼張所有，其內自來水係屬宋繼張向
　　臺北自來水事業處付費購得，竟未經宋繼張許可，意圖為自
　　己不法所有，基於竊盜之故意，以自備之萬用水龍頭插銷開
　　啟本案水龍頭後，使用該水龍頭流出自來水數秒而竊取得
　　逞，嗣經宋繼張當場發覺後報警處理，查悉上情。
二、案經宋繼張訴由臺北市政府警察局中正第二分局報告臺灣臺
    北地方檢察署檢察官偵查起訴。
    理  由
壹、證據能力部分：
　　本案據以認定事實之供述證據，檢察官、被告王英祥於本院
    言詞辯論終結前均未爭執其證據能力，經審酌該等證據之取
    得並無違法，且與本案待證事實具有關聯性，依刑事訴訟法
    第159條之5之規定，自有證據能力；至非供述證據部分，與
    本案事實具關聯性，且非公務員違背法定程序所取得，依同
    法第158條之4規定反面解釋，亦具證據能力。
貳、實體部分：
一、認定事實所憑之證據及理由：
  ㈠訊據被告對於其有於前開時間、地點，以自備之萬用水龍頭
    插銷開啟本案水龍頭後，使用該水龍頭流出自來水數秒等事
    實，均予承認，且據證人即告訴人宋繼張於警詢時指訴明確
    （見偵卷第15至16頁），並有監視器錄影畫面擷圖、現場照
    片等件（見偵卷第23至29頁）在卷可稽，是此部分事實，應
    堪認定。
  ㈡被告於本院審理時辯稱：因為住在那裡的一個老大哥跟我說
    水是農林局試驗所的水，所以我才使用，我也有去問收水費
    的小姐，小姐說那排房子都是農林局的云云。經查：
　⒈觀之監視器翻拍照片，可見本案水龍頭即裝設在告訴人住家
    門前騎樓之水槽，衡情該水龍頭內之自來水係由該戶人所付
    費購得，被告未經所有權人之同意，即逕自以自備之萬用水
    龍頭插銷開啟並使用，足徵被告主觀上有為自己不法所有之
    意圖，基於竊盜而使用該自來水之主觀犯意而為本件犯行。
　⒉被告於警詢時係辯稱：我當時拿一些餿水去倒，發現手上有
　　一些餿水的味道，當好看見和平西路2段73號前的水槽在滴
    水，我就拿出水龍頭開關，將水龍頭關上，順便洗手云云（
    見偵卷第12頁）；於偵查時又辯稱：我是好意看到告訴人家
    門前的水龍頭在滴水，才用我自己的萬用水龍頭幫告訴人鎖
    緊，我才用了不到30秒，沒有用告訴人很多水云云（見偵卷
    第62頁）。則被告前後所辯已有不同，顯均係臨訟飾卸之詞
    。又即令被告主觀上誤認該處之自來水所有權人係農林局，
    惟此亦無礙於被告係意圖為自己不法所有，未經所有權人之
    同意，而基於竊盜之故意為本件犯行。　
  ㈢綜上，本案事證明確，被告所辯並不可採，其所為如事實欄
    所載之竊盜犯行，應予依法論科。
二、論罪科刑：
　㈠核被告所為，係犯刑法第320條第1項之竊盜罪。
　㈡被告前因偽證案件，經臺灣新北地方法院以108年度簡字第49
    74號判決判處有期徒刑2月確定，於109年4月28日易服社會
    勞動執行完畢等情，有臺灣高等法院被告前案紀錄表1份（
    見本院卷第24至25頁）在卷可稽。其受有期徒刑之執行完畢
    後，5年內故意再犯本件有期徒刑以上之罪，符合刑法第47
    條第1項規定之累犯要件。然徵諸「有關累犯加重本刑部分
    ，不生違反憲法一行為不二罰原則之問題。惟其不分情節，
    基於累犯者有其特別惡性及對刑罰反應力薄弱等立法理由，
    一律加重最低本刑，於不符合刑法第59條所定要件之情形下
    ，致生行為人所受之刑罰超過其所應負擔罪責之個案，其人
    身自由因此遭受過苛之侵害部分，對人民受憲法第8條保障
    之人身自由所為限制，不符憲法罪刑相當原則，牴觸憲法第
    23條比例原則。於此範圍內，有關機關應自本解釋公布之日
    起2年內，依本解釋意旨修正之。於修正前，為避免發生上
    述罪刑不相當之情形，法院就該個案應依本解釋意旨，裁量
    是否加重最低本刑」（108年2月22日公布之司法院釋字第77
    5號解釋意旨參照）。故本院審酌被告前開構成累犯事由之
    案件係偽證，與本案所為竊盜犯行之罪質不同，犯罪手段、
    動機亦屬有別，難認其對於本案犯行具有累犯之特別惡性及
    對於刑罰反應力薄弱之情形，爰不予加重其法定最低本刑。
     　
　㈢爰審酌被告恣意竊取他人財物，法治觀念淡薄，缺乏對他人
    財產權之尊重，實不足取。兼衡其否認犯罪之犯後態度，暨
    其犯罪動機、目的、手段、自陳之智識程度及家庭經濟生活
    狀況（見本院卷第93頁）、身心狀況、素行等一切情狀，量
    處如主文所示之刑，並諭知易科勞役之折算標準。
三、刑法第38條之2第2項規定：「宣告前二條之沒收或追徵，有
    過苛之虞、欠缺刑法上之重要性、犯罪所得價值低微，或為
    維持受宣告人生活條件之必要者，得不宣告或酌減之。」據
    此，為符合比例原則，兼顧訴訟經濟，本條款規定法院於宣
    告沒收或追徵於個案運用有過苛之虞、欠缺刑法上的重要性
    或犯罪所得價值低微的情形，得不予宣告沒收或追徵，以節
    省不必要的勞費，並調節沒收的嚴苛性。查被告竊取自來水
    用以洗手，用水量難以估算，惟犯罪所得價值應屬低微。是
    以，參照前述規定，不予宣告沒收被告的犯罪所得。
據上論斷，應依刑事訴訟法第299條第1項前段，刑法第320條第1
項、第42條第3項前段，刑法施行法第1條之1第1項，判決如主文
。
本案經檢察官陳品妤提起公訴，檢察官吳春麗到庭執行職務。
中　　華　　民　　國　　111 　年　　9 　　月  　14  　日
　　　　　　　　　刑事第二十一庭法　官　倪霈棻
以上正本證明與原本無異。
如不服本判決應於收受送達後20日內向本院提出上訴書狀，並應
敘述具體理由；其未敘述上訴理由者，應於上訴期間屆滿後20日
內向本院補提理由書（均須按他造當事人之人數附繕本）「切勿
逕送上級法院」。告訴人或被害人如對於本判決不服者，應具備
理由請求檢察官上訴，其上訴期間之計算係以檢察官收受判決正
本之日期為準。 因疫情而遲誤不變期間，得向法院聲請回復原
狀。
　　　　　　　　　　　　　　　　書記官　蔡旻璋
中　　華　　民　　國　　111 　年　　9 　　月　　14　　日
附錄本案論罪科刑法條：
中華民國刑法第320條
意圖為自己或第三人不法之所有，而竊取他人之動產者，為竊盜
罪，處5年以下有期徒刑、拘役或50萬元以下罰金。
意圖為自己或第三人不法之利益，而竊佔他人之不動產者，依前
項之規定處斷。
前二項之未遂犯罰之。